【裁判字號】    91,上訴,65
【裁判日期】    901129
【裁判案由】    違反毒品危害防制條例
【裁判全文】
臺灣高等法院高雄分院刑事判決          九十一年度上訴字第六五號
    上  訴  人
    即  被  告  甲○○
右上訴人因違反毒品危害防制條例案件，不服臺灣高雄地方法院九十年度訴字第二三
九六號中華民國九十年十一月二十九日第一審判決（起訴案號：臺灣高雄地方法院檢
察署九十年度毒偵字第三六八二號併辦案號；同署九十年度毒偵字第四二四四號），
提起上訴，本院判決如左：
      主      文
上訴駁回。
      事      實
一、甲○○前曾因施用毒品案件，經依原審於民國八十七年十二月二十四日以八十七
    年度毒聲字第四六四三號裁定令入戒治處所施以強制戒治一年，嗣於八十九年十
    二月九日強制戒治期滿，由臺灣高雄地方法院檢察署檢察官於九十年一月十九日
    以九十年度戒毒偵字第七八號不起訴處分確定。仍不知悔改，又基於概括之犯意
    ，自九十年三月間某日起至九十年八月九日夜間九時許止，連續在高雄縣岡山鎮
    ○○○路及其他不詳地點等處，將第一級毒品海洛因粉末摻在香煙內吸食之方式
    ，施用第一級毒品海洛因多次；又另行起意，基於概括之犯意，於前揭期間，在
    上址，將第二級毒品安非他命放入挖孔之燈泡中，以火燒烤產生煙霧之方法施用
    第二級毒品安非他命數次。嗣於九十年八月十日凌晨一時三十分許，在高雄縣岡
    山鎮致遠村二十棟五號旁空地，為警盤查後查獲上情，並扣得第一級毒品海洛因
    五小包驗後合計淨重五點零八公克（包裝重一點二三公克）。
二、案經高雄縣警察局岡山分局報請臺灣高雄地方法院檢察署檢察官偵查起訴及移送
    併辦。
    理  由
一、訊據上訴人即被告甲○○對於右揭時、地有施用第一級毒品海洛因及第二級毒品
    安非他命數次等事實均自白不諱，又被告於前開時地為警查獲後，經渠親自排放
    、採集並緘封之尿液送驗結果，呈甲基安非他命陽性反應及嗎啡陽性反應，有高
    雄縣政府衛生局九十年八月三十一日九十煙檢字第一四四六號煙毒尿液檢驗成績
    書乙紙（編號岡峰二○二號）及警詢筆錄乙份在卷可稽，故被告自白顯與事實相
    符。又被告前曾因施用毒品案件，經依原審於八十七年十二月二十四日以八十七
    年度毒聲字第四六四三號裁定令入戒治處所施以強制戒治一年，嗣於八十九年十
    二月九日強制戒治期滿，由臺灣高雄地方法院檢察署檢察官於九十年一月十九日
    以九十年度戒毒偵字第七八號不起訴處分確定等情，臺灣高雄地方法院檢察署檢
    察官九十年度戒毒偵第七八號不起訴處分書、臺灣高雄地方法院檢察署刑案資料
    查註紀錄表及臺灣高等法院被告全國前案紀錄表附卷足憑。又扣案之五小包白粉
    經送檢驗，含有第一級毒品海洛因成份，合計淨重五點零八公克（包裝重一點二
    三公克），有法務部調查局鑑定通知書（編號︰000000000號）乙紙在
    卷可考。是被告顯於前揭不起訴處分後之五年內，再犯毒品危害防制條例第十條
    之罪甚乙。本件事證乙確，被告之犯行，洵堪認定。
二、核被告甲○○所為，係犯毒品危害防制條例第十條第第一項之施用第一級毒品罪
    及同條例第十條第二項之施用第二級毒品罪。渠分別施用第一級毒品海洛因及第
    二級毒品安非他命等行為，均屬時間緊接、方法相同，所犯係犯罪構成要件相同
    之罪名，顯係基於概括犯意分別為之，為連續犯，依刑法第五十六條之規定，分
    別以一罪論，並加重其刑。渠因施用而持有第一級毒品海洛因及第二級毒品安非
    他命之低度行為，應分別為施用第一級毒品海洛因及第二級毒品安非他命之高度
    行為所吸收，不另論罪。被告所犯上開二罪間，犯意各別，罪名互殊，應予分論
    併罰。
三、原審因而適用毒品危害防制條例第十條第一項、第二項、第二十條第三項、第二
    項、第十八條第一項前段，刑法第十一條、第五十六條、第五十一條第五款之規
    定，並審酌被告於前案獲不起訴處分經釋放後，即再度施用第一級毒品海洛因及
    第二級毒品安非他命，顯見其不知警惕，意志不堅，惟姑念其犯罪後坦承犯行，
    施用毒品亦為自我戕害行為，並未危害他人等一切情狀，分別就其連續施用第一
    級毒品部分量處有期徒刑一年六月；就其連續施用第二級毒品部分量處有期徒刑
    六月，並定其應執行刑有期徒刑一年十月。並認扣案之第一級毒品海洛因命五小
    包驗後合計淨重五點零八公克（包裝重一點二三公克），不問屬於犯人與否，依
    毒品危害防制條例第十八條第一項前段，宣告沒收銷燬之。另扣案殘留第一級毒
    品海洛因之吸管鏟子二支，雖非屬專供施用毒品之器具，然因第一級毒品海洛因
    殘渣附著其上，剝離不易，業據被告供乙在卷屬實，仍應屬違禁物之列，亦應依
    毒品危害防制條例第十八條第一項前段之規定，併予宣告沒收銷燬之。而扣案之
    黑色小皮包乃被告放置毒品便利取用之物，非屬違禁物，亦非供被告施用毒品犯
    罪所用之物，不予宣告沒收。另送驗已耗費海洛因部分，既已滅失不存在，自無
    宣告沒收銷燬之必要，併此乙。經核原判決認事用法並無不合，量刑亦屬適度
    。被告上訴意旨，空言指摘原判決量刑過重不當，為無理由，應予駁回。
據上論斷，應依刑事訴訟法第三百六十八條，判決如主文。
本案經檢察官邱榮藏到庭執行職務。
中    華    民    國     九十一     年       元       月      三十一    日
                              臺灣高等法院高雄分院刑事第三庭
                                  審判長法官  周賢銳
                                        法官  陳中和
                                        法官  謝宏宗
右正本證乙與原本無異。
施用第一級毒品部分如不服本判決，應於判決送達後十日內向本院提出上訴狀，其未
述理由者並應於提出上訴狀後十日內向本院補提理由書（應附繕本)。
其他部分不得上訴。
                                      書記官  王秀娟
中    華    民    國     九十一     年       二       月        一      日
附錄：本判決論罪科刑法條：
毒品危害防制條例第十條第一項、第二項
施用第一級毒品者，處六月以上五年以下有期徒刑。
施用第二級毒品者，處三年以下有期徒刑。
                                                                  Ａ


司法院資訊處製作；財團法人民間司法改革基金會備份。
